# 融资租赁，未确认融资收益是否确认递延所得税？

提问人：yangjungang67 时间：2016-12-19 17:12:47
抄了一段： 融资出租固定资产时，一般只产生转让环节账面价值和公允价值的“利得”或“损失”，除此之外，不再影响损益，也就不影响应纳税所得额，如果确认未实现融资收益暂时性差异的影响，按照“有借必有贷，借贷必相等”的原则，在确认递延所得税资产的同时不能调整损益(所得税费用)或者权得(资本公积)；对应科目只能足是资产类科目，即借记“递延所得税资产”科目，贷记“未确认融资收益”科目，这样调整了未确认融资收益的账面价值，使得资产的账面价值与计税基础又产生了暂时性差异，由此陷入一个死循环，故准则规定这种情况不确认递延所得税。

回答人：chenyiwei
是这样，按照“初始确认豁免”原则不确认递延所得税。

提问人：sgsddsf 时间：2016-12-21 16:00:26
如果是我只是提供资金，借长期应收款贷银行存款，未确认融资收益。这样是否也不应该确认呢？

回答人：chenyiwei
这种情况下也确认初始确认豁免。